# 分配股利、利润或偿付利息所支付的现金

提问人：laurazj 时间：2017-10-22 17:36:18
这个是不是一定要找到实际支付的现金流 还是说直接用应付利息期初数减去应付利息期末数？

回答人：chenyiwei
一般而言，筹资、投资活动的现金流发生的笔数较少，因此建议逐笔核对到原始凭证，不要直接按照公式法编制。当然公式法仍然是审计的重要手段之一。

提问人：laurazj 时间：2017-10-26 22:07:46
陈老师 这个偿付利息支付的现金 实际未应付利息的审定借方数，实际账户核算中，可能未通过改科目进行核算。比如说，房地产企业借款建房子，财务做账 借：开发支出 贷：银行存款。 这样的就要在这个科目找出来。做到应付利息的借方，保证应付利息的借方就是实际支付的现金流。我这样理解对吗？

回答人：chenyiwei
是这样，但最主要的途径还是会计核算的规范化。